臺灣嘉義地方法院交通事件裁定　　　　100年度交聲字第832號
　原處分機關　交通部公路總局嘉義區監理所
　異　議　人　孫秀蕊
上列異議人即受處分人因違反道路交通管理處罰條例案件，對於
原處分機關即交通部公路總局嘉義區監理所嘉義市監理站中華民
國100年9月26日所為之處分（嘉監義裁字第裁76-L00000000號）
，聲明異議，本院裁定如下：
    主  文
異議駁回。
    理  由
一、原處分意旨略以：異議人即受處分人（下稱異議人）孫秀蕊
    於民國100年5月28日15時20分許，騎乘車號UME-146號輕型
    機車，行經台一線民雄258公里路口設有燈光號誌管制之交
    岔路口闖紅燈，經警舉發，開立嘉義縣警察局嘉縣警交字第
    L00000000號舉發違反道路交通管理事件通知單（下稱舉發
    通知單），認前揭違規屬實，於100年9月26日，依道路交通
    管理處罰條例第53條第1項之「駕車行經有燈光號誌管制之
    交岔路口闖紅燈」規定，裁處異議人新臺幣（下同）1,800
    元罰鍰，並依同條例第63條第1項第3款，就上開同條例第53
    條第1項之違規部分，記違規點數3點，異議人對上開裁決聲
    明不服，然此部分裁決並無違誤等語。
二、本件異議人異議意旨略以：當日伊並未闖紅燈，係為綠燈左
    轉，卻遭員警攔下，本人否認，且員警舉發當日並未出示證
    件，逕自開單，爰於法定期間內聲明異議，請求撤銷原處分
    云云。
三、按汽車駕駛人，行經有燈光號誌管制之交岔路口闖紅燈者，
    處1,800元以上5,400元以下罰鍰；汽車駕駛人有同條例第53
    條情形者，除依原條例處罰外，並記違規點數3點，此觀道
    路交通管理處罰條例第53條第1項、第63條第1項第3款之規
    定甚明。
四、經查，證人即當日舉發違規之員警李承芳於本院訊問時，證
    稱：異議人於100年5月28日15時20分許，行經嘉義縣大學路
    口，當時該大學路口係綠燈，異議人左轉至台一線上，然該
    台一線上之路口（即台一線與大學路口交岔處、台一線與東
    勢湖路口交岔處）均係屬紅燈，異議人卻逕自闖越紅燈（即
    台一線與東勢湖路口交岔處）直行台一線等語（見本院100
    年10月26日訊問筆錄第2頁），並有職務報告一份在卷可佐
    。本院審酌警員兼有交通勤務之執行，對於車輛動態之觀察
    程度本較一般人更為專注，證人既在本件異議人騎車行向前
    方之路口處執行交通勤務，輔以當時係日間下午時分，氣候
    良好、視線無礙，路口並無遮蔽視線之情形，證人對於前方
    行駛而至之異議人所騎乘之輕型機車於紅燈時穿越路口，應
    無誤看或誤為判斷之情事，要應無疑。且證人親眼目睹異議
    人騎車闖紅燈，並就其親眼見聞於受有具結程序及偽證罪擔
    保之情形下至法院到庭為證述，而所為前開證詞，對於如何
    發現異議人駕車闖紅燈之過程，已提出合理、詳實之說明，
    亦無何違背一般經驗或論理法則之情形，其前揭證詞，自堪
    以採信。異議人空言指稱當時伊係綠燈行駛，並未闖紅燈云
    云，自無可採。
五、異議人雖另辯稱：本件當日舉發之員警並未出示證件，有為
    司法院大法官會議第535號解釋云云。惟按警察職權行使法
    第4條規定，警察行使職權時，應著制服或出示證件表明身
    分，並應告知事由。警察未依前項規定行使職權者，人民得
    拒絕之。查本件舉發之員警執行勤務時，係穿著警察制服且
    駕駛巡邏車，有嘉義縣警察局民雄分局100年7月15日嘉民警
    五字第1000011467號函在卷可參，且該舉發員警之穿著與一
    般員警之穿著並無差異，異議人當可清楚認知證人李承芳之
    警察身分無訛，是依上開說明，警察行使職權時雖僅穿著制
    服，縱未攜帶、出示證件，仍得行使警察職權。故異議人上
    開所辯證人李承芳於舉發當時未出示證件，有違法云云，亦
    不足採。
六、綜上所述，本件並無任何證據足資證明執勤警員有捏造事實
    、違法取締等情事，其本於維護交通秩序、安全職責所為之
    當場舉發，自應受到合法、正確之推定。異議人並未舉證證
    明其確實並未闖紅燈，復查無其他證據足使本院對交通警察
    之舉發產生合理懷疑，是本件異議人確有闖紅燈直行之違規
    事實，堪以認定，異議人前揭所辯，並不足採。原處分機關
    據以援引上開規定，裁處罰鍰1,800元，並記違規點數3點，
    核無違誤。本件聲明異議為無理由，應予駁回。
據上論斷，應依道路交通管理處罰條例第87條第2項，道路交通
事件處理辦法第18條規定，裁定如主文。
中    華    民    國  100    年    10    月    31    日
                  交通法庭法  官   葉淑儀
上列正本證明與原本無異。
如不服本裁定，應於裁定送達後5日內向本院提出抗告狀（應附
繕本）。
中    華    民    國  100    年    10    月    31    日
                          書記官   劉美娟